臺灣彰化地方法院刑事判決　　　　　　　95年度易字第1466號
公　訴　人　臺灣彰化地方法院檢察署檢察官
被　　　告　甲○○
上列被告因家庭暴力之傷害案件，經檢察官提起公訴（95年度偵
字第10325 號），本院判決如下：
    主  文
甲○○傷害人之身體，處有期徒刑參月，如易科罰金，以新台幣
壹仟元折算壹日。
    犯罪事實
一、甲○○係乙○○之女婿，2 人間具有家庭暴力防治法第3 條
    第3 款所定之家庭成員關係。緣乙○○擔憂次女丙○○與甲○○之離婚口角衝突，而於民國95年9 月12日與其夫陳宏雄
    、長女陳怡璇共同南下至彰化縣秀水鄉○○村○○路38號甲○○與丙○○住處，欲勸導甲○○夫妻2 人平息爭執。詎甲○○基於傷害人身體之犯意，於同日下午5 時30分許，見岳
    父陳宏雄與其父親施銓堆在上址客廳發生肢體衝突，而乙○○上前勸阻，竟徒手拉乙○○撞擊牆壁，並毆打乙○○身體
    ，致乙○○受有腦震盪、臉、頭皮之挫傷及前臂挫傷之傷害
    。
二、案經乙○○訴由臺灣桃園地方法院檢察署呈請臺灣高等法院
    檢察署核轉臺灣彰化地方法院檢察署檢察官偵查起訴。
    理  由
一、按被告以外之人於審判外之陳述，雖不符刑事訴訟法第159
    條之1 至第159 條之4 之規定，而經當事人於審判程序同意
    作為證據，法院審酌該言詞陳述或書面陳述作成時之情況，
    認為適當者，亦得為證據。當事人、代理人或辯護人於法院
    調查證據時，知有第159 條第1 項不得為證據之情形，而未
    於言詞辯論終結前聲明異議者，視為有前項之同意，刑事訴
    訟法第159 條之5 定有明文。經查告訴人乙○○於偵訊之證
    述，公訴人、被告均不爭執其證據能力，本院復衡以該等供
    述證據作成時之情況，應為適當，是可認後述所引用證據之
    證據能力均無疑義，合先敘明。
二、訊據被告甲○○固坦承伊岳父母確於上開時間因伊夫妻間爭
    執而前往伊彰化住處；而伊岳父陳宏雄與伊父親施銓堆有發
    生拉扯等情，惟矢口否認有何傷害告訴人乙○○之犯行，辯
    稱：「伊未毆打打告訴人，伊不清楚告訴人為何會受傷」云
    云。惟查，上揭犯罪事實，業據告訴人乙○○於偵訊中證述
    綦詳，復有秀傳紀念醫院診斷證明書、轉出單各1 份及告訴
    人受傷照片2 張在卷可稽，且證人陳宏雄、陳怡璇於偵訊時
    均具結證稱：「渠等因被告夫妻爭吵一事前往上址被告住處
    ，被告父親施銓堆先與被告岳父陳宏雄拉扯，而被告岳母乙○○上前欲拉開2 人，被告遂徒手拉乙○○撞牆及毆打」等
    語（均見偵查卷第14頁），核與被告自承其父親與岳父確曾
    發生肢體衝突一節相符，衡諸常情，一般人遇彼此至親間發
    生爭執，理當介入調停止息紛爭，甚且告訴人乙○○夫婦本
    係欲排解被告夫妻紛爭而遠從桃園趕赴彰化，遇此情境，豈
    會有如被告辯稱告訴人即其岳母乙○○見發生衝突，反在旁
    拍照，伊帶妻丙○○進入廚房後，告訴人夫妻非但未加聞問
    而自行離去之舉措？是被告前開所辯，顯與常情相悖，尚難
    採信。再參以告訴人於95年9 月12日下午5 時30分許遭被告
    毆傷後，旋於案發同日下午8 時12分許前往設於彰化縣彰化
    市秀傳紀念醫院急診求治，而觀諸卷附告訴人之診斷書所示
    之驗傷診斷結果為：「腦震盪、臉、頭皮之挫傷及前臂挫傷
    」等情，上開傷害與被告徒手拉告訴人撞擊牆壁，並毆打告
    訴人身體所可能造成之傷害部位、程度均屬相符，益徵告訴
    人之證述應非虛妄，堪可採信；況告訴人為被告之岳母，彼
    此應素無仇怨，告訴人當無任意設詞攀誣構陷之理，被告於
    偵查中及本院審理時空言否認犯行，洵無足採。至證人即被
    告之妻丙○○雖於本院審理時到庭證稱：「當天伊父母到場
    就一直要帶伊回去，因為伊不願意回去，所以他們拿椅子打
    伊，後來伊公公施銓堆就來護著我也被伊父親打，然後混亂
    中伊感覺母親有打罵伊，然後被告就把伊拉到廚房，約幾分
    鐘後伊走出廚房，伊父母已經離開；（問：你母親為何受傷
    ？）伊不知道，當天她就像瘋了一樣一直打伊，離開後伊母
    親打電話說頭很痛，但沒有說何處受傷」等語（見本院卷第
    52、53頁背面），然證人丙○○係被告之妻，與被告育有1
    子1 女，為免被告受刑事追訴以求家庭完整，本即有迴護被
    告之可能，再參以其證述當日事發經過，及其得知告訴人受
    傷後之反應等節，均與客觀情狀、常情不符，其證言自不足
    採信。
三、按家庭暴力者，謂家庭成員間實施身體或精神上不法侵害之
    行為；又家庭暴力罪者，謂家庭成員間故意實施家庭暴力行
    為而成立其他法律所規定之犯罪，家庭暴力防治法第2 條第
    1 項、第2 項著有明文。查被告甲○○為告訴人乙○○之女
    婿關係，屬家庭暴力防治法第3 條第3 款所定直系姻親關係
    之家庭成員。是核被告甲○○所為，係犯刑法第277 條第1
    項之普通傷害罪，同時亦屬家庭暴力防治法第2 條第2 項之
    家庭暴力罪，惟因家庭暴力防治法之上開條文並無罰則規定
    ，是以此部分犯行應僅依刑法普通傷害罪之規定予以論罪科
    刑，附此敘明。爰審酌告訴人為被告之直系姻親，被告僅因
    細故即暴力相向傷害告訴人，犯後復否認犯罪，迄今未與告
    訴人達成和解，難認具有悔意，惟衡酌告訴人所受之傷害亦
    非嚴重等一切情狀，量處如主文所示之刑，併諭知易科罰金
    之折算標準，以示懲儆。
據上論斷，應依刑事訴訟法第299 條第1 項前段，刑法第277 條
第1 項、第41條第1 項前段，刑法施行法第1 條之1 第1 項、第
2 項前段，判決如主文。
本案經檢察官莊佳瑋到庭執行職務。
中　　華　　民　　國　　96　　年　　2 　　月　　16　　日
                  刑事第一庭    審判長法官  簡璽容
                                法      官  郭麗萍
                                法      官  胡宜如
以上正本證明與原本無異。
如不服本判決，應於送達後10日內向本院提出上訴狀（須附繕本
）。
告訴人或被害人對於判決如有不服具備理由請求檢察官上訴者，
其上訴期間之計算係以檢察官收受判決正本之日期為準。
中　　華　　民　　國　　96　　年　　2 　　月　　16　　日
                                書  記  官  蕭秀吉
附錄本案論罪科刑法條：
中華民國刑法第277條
傷害人之身體或健康者，處 3 年以下有期徒刑、拘役或 1 千元
以下罰金。
犯前項之罪因而致人於死者，處無期徒刑或 7 年以上有期徒刑；
致重傷者，處3 年以上10年以下有期徒刑。
